# 国企土地评估后投资的报表合并如何抵消？

提问人：ckjzxc 时间：2021-04-02 12:33:07
国企，母公司土地 8000 万元，投资设立子公司，交相关税费 1000 万元。评估后作价 12000 万元。
母公司分录：借：长期股权投资-子公司 9000
贷：无形资产 8000
应交税费 1000
子公司分录：
借：无形资产 12000
贷：实收资本 10000
资本公积 2000
年末集团合并报表怎么抵消？

回答人：chenyiwei
借：实收资本 10000
借：资本公积 2000
借：税金及附加 1000
贷：无形资产 4000
贷：长期股权投资 9000